臺灣屏東地方法院民事裁定
111年度司繼字第1596號
聲  明  人  蘇聖伊  

            黃丞傑  

            黃承揚  

上二人
法定代理人  黃博淵  




上列聲明人聲明對被繼承人林境義拋棄繼承事件，本院除就同案
聲明人吳心怡、林玉英、郭姿妏、郭瑞鴻部分准予備查外，就聲
明人蘇聖伊、黃丞傑、黃承揚之部分裁定如下：
    主  文
聲明駁回。
程序費用由聲明人負擔。
    理  由
一、聲明意旨略以：聲明人為被繼承人之繼承人，被繼承人林境
    義（男，民國00年0月00日出生，身分證統一編號：Z000000
    000號，生前最後住所：屏東縣○○鄉○○村○○路00號5樓）於11
    1 年6月30日死亡，聲明人自願拋棄繼承權，爰依法向本院
    聲明拋棄繼承權，請准予備查云云。
二、按繼承人得拋棄其繼承權；遺產繼承人，除配偶外，依左列
    順序定之：㈠直系血親卑親屬。㈡父母。㈢兄弟姊妹。㈣祖父母
    ；前條所定第一順序之繼承人，以親等近者為先；第1138條
    所定第一順序之繼承人，有於繼承開始前死亡或喪失繼承權
    者，由其直系血親卑親屬代位繼承其應繼分；第1138條所定
    第一順序之繼承人中有拋棄繼承權者，其應繼分歸屬於其他
    同為繼承之人；第一順序之繼承人，其親等近者均拋棄繼承
    權時，由次親等之直系血親卑親屬繼承，民法第1174條第1 
    項、第1138條、第1139條、第1140條、第1176條第1 項、第
    5 項分別定有明文。是向法院聲明拋棄繼承權之前提，必須
    聲明人係應繼承人而於聲明時業已取得繼承權。倘聲明人並
    非應繼承人而未取得繼承權，當不得向法院聲明拋棄繼承，
    自不待言。
三、經查，聲明人主張被繼承人林境義於111 年6月30 日死亡，
    聲明人為被繼承人之繼承人，固有戶籍謄本、繼承系統表等
    件附卷可稽。除被繼承人之子女林玉英及孫子女吳心怡、郭
    姿妏、郭瑞鴻（以上3人代位子女林月英繼承）經本件准予
    備查之外，次查被繼承人之子女林奇柏已向本院聲請陳報遺
    產清冊並裁定公示催告在案，有本院案件查詢清單附卷為憑
    ，而聲明人蘇聖伊為被繼承人之孫子女，聲明人黃丞傑、黃
    承揚為被繼承人之曾孫子女。揆諸前揭規定，本件被繼承人
    既尚有先順序之繼承人林奇柏依法當然繼承，則聲明人蘇聖
    伊、黃丞傑、黃承揚尚未取得繼承之權，逕向本院聲明拋棄
    繼承，於法不合，應予駁回。
四、依家事事件法第97條，非訟事件法第21條第1 項前段，裁定
    如主文。
五、如對本裁定抗告，須於裁定送達後10日之不變期間內，向本
    院提出抗告狀，並繳納抗告費新臺幣1,000 元。
中　　華　　民　　國　　111 　年　　10　　月　　4 　　日

                  家事法庭  司法事務官  唐淑嫻